臺灣高雄地方法院刑事判決　　　　　　 96年度交訴字第190號
公　訴　人　臺灣高雄地方法院檢察署檢察官
被　　　告　丙○○
上列被告因業務過失致死案件，經檢察官提起公訴（96年度偵字
第16368 號），被告於準備程序中就被訴事實為有罪之陳述，經
本院告知簡式審判程序之旨，並聽取被告與公訴人之意見後，本
院裁定進行簡式審判程序，判決如下：
    主  文
丙○○犯業務過失致人於死罪，處有期徒刑伍月，減為有期徒刑
二月又十五日，如易科罰金，以新台幣壹仟元折算壹日。緩刑貳
年。
    事  實
一、丙○○以自用小貨車載送肉品為業，為從事業務之人，於民
    國96年4 月17日3 時55分許，駕駛車牌號碼ZK-8725 號自用
    小貨車，沿高雄縣鳳山市○○○路由北往南方向行駛，欲至
    市場批貨，行至高雄縣鳳山市○○○路與國光路口時，原應
    隨時注意車前狀況，並隨時採取必要之安全措施，及行經閃
    光黃燈岔路口時，車輛應減速接近，注意安全，小心通過，
    而依當時天候晴，夜間照明，光線、視距均良好，路面乾燥
    、無缺陷、無障礙物，並無不能注意之情事，竟疏未注意，
    仍貿然前行，適有張忍竹騎乘腳踏車，沿高雄縣鳳山市○○
    街由東向西方向行駛，原應注意支線道車應讓幹線道車先行
    ，而依當時情形並無不能注意之情事，亦疏未注意，丙○○
    駕駛之自用小貨車前車頭因而擦撞張忍竹所騎乘之腳踏車右
    側車身，致張忍竹人車倒地，受有頭部外傷併顱內出血、胸
    部挫傷併右側肋骨骨折、右側鎖骨骨折、右側股骨頸骨折、
    身上多處擦傷及撕裂傷等傷害，丙○○並於犯罪未發覺前，
    主動向到場處理員警坦承為肇事者，自首而願意接受裁判，
    張忍竹嗣經送醫治療後，仍於同日7 時32分許因出血性休克
    不治死亡。
二、案經張忍竹之子乙○○訴由高雄市政府警察局小港分局報請
    台灣高雄地方法院檢察署檢察官偵查起訴。
    理  由
一、按被告丙○○所為係犯死刑、無期徒刑、最輕本刑為3 年以
    上有期徒刑以外之罪，其於準備程序中就被訴事實為有罪之
    陳述，經受命法官告知簡式審判程序之旨，並聽取公訴人、
    被告之意見後，本院合議庭認為適宜由受命法官獨任進行簡
    式審判程序，依刑事訴訟法第273 條之1 第1 項規定，裁定
    由受命法官獨任進行審判程序，合先敘明。
二、上揭事實，業據被告於本院審理中坦承不諱，並有高雄縣政
    府警察局道路交通事故現場圖、道路交通事故調查報告表(一)
    、(二)、國軍高雄總醫院附設民眾診療服務處診斷證明書、高
    雄縣政府警察局交通警察隊司法警察處理變屍案件初步調查
    報告表、高雄縣政府警察局指揮中心受理110 報案紀錄單、
    台灣高雄地方法院檢察署法醫驗斷書、相驗屍體證明書各1
    份、交通事故現場蒐證照片28張在卷可稽。而「汽車行駛時
    ，駕駛人應注意車前狀況及兩車併行之間隔，並隨時採取必
    要之安全措施」、「閃光黃燈表示『警告』，車輛應減速接
    近，注意安全，小心通過。」，道路交通安全規則第94條第
    3 項、道路交通標誌標線號誌設置規則第211 條第1 項第1
    款分別定有明文。被害人張忍竹騎乘腳踏車未注意其支線道
    車應讓幹線道車先行之規定，固有過失之咎，然被告為領有
    駕駛執照之駕駛人，對上開規定應知之甚詳，而肇事當時天
    候晴，夜間照明，光線、視距均良好，路面乾燥、無缺陷、
    無障礙物等情，有道路交通事故調查報告表1 份附卷可佐，
    足認被告當時並無不能注意之情事，竟疏未注意以致肇事，
    是被告自同有過失之責，此亦有台灣省高屏澎區車輛行車事
    故鑑定委員會鑑定意見書之鑑定意見在卷可佐（偵卷第11、
    12頁），而被告之過失駕駛行為，與被害人張忍竹之死亡間
    具有相當因果關係。是被告之任意性自白核與事實相符，洵
    堪採為論罪科刑之依據。本案事證明確，被告犯行堪以認定
    ，應依法論科。
三、按刑法上所謂業務，係指個人基於其社會地位繼續反覆所執
    行之事務，包括主要業務及其附隨之準備工作與輔助事務在
    內（最高法院89年度台上字第8075號判例足資參照）。被告
    以駕駛自用小貨車運送肉品為業，此據被告自承在卷，故核
    被告所為，係犯刑法第276 條第2 項業務過失致死罪。被告
    於肇事後留在事故現場，向前往現場處理事故，尚不知肇事
    者為何人之員警坦承肇事，並接受裁判之事實，業經本院依
    職權向承辦員警黃春生查證無訛，並製有公務電話紀錄1 紙
    在卷可稽（本院卷第11頁），是被告之行為符合刑法第62條
    前段自首之規定，於此亦查無何不得予以減輕之事由，爰予
    以減輕其刑。本院爰審酌被告未遵守燈光號誌減速行駛，且
    未注意車前狀況，肇生本件事故，致被害人張忍竹傷重不治
    死亡，造成被害人家屬無法彌補之傷痛，惟念及被害人張忍
    竹就本件車禍同有過失之責，且被告犯後坦承犯行，態度良
    好，又其並未受有期徒刑以上刑之宣告，有台灣高等法院被
    告前案紀錄表1 份在卷可稽，並已與被害人家屬達成和解，
    有調解書1 份在卷可佐，告訴人即被害人之子乙○○亦當庭
    表示願意原諒被告等語（本院卷第15頁），及其犯罪動機、
    目的、手段等一切情狀，量處如主文所示之刑。又本案被告
    犯罪時間在96年4 月24日以前，所犯之罪非屬中華民國九十
    六年罪犯減刑條例第3 條所定不得予以減刑之列，且依同條
    例第4 條規定，依本條例應減刑之罪，曾依其他法令減刑者
    ，仍就原減得之刑再予減刑，故應減其宣告刑二分之一，故
    爰斟酌被告為大學畢業、家境勉持等情，併諭知易科罰金之
    折算標準如主文所示，以資儆懲。末按，被告前未曾受有期
    徒刑以上刑之宣告，素行尚稱良好，有臺灣高等法院被告前
    案紀錄表1 份在卷可稽，其於本院審理時業已與被害人家屬
    達成和解，取得被害人家屬之諒解，茲念其僅因一時失慮，
    致罹刑典，其經此偵、審教訓後，應知所警惕，信無再犯之
    虞，本院認所宣告之刑以暫不執行為適當，併予宣告2 年之
    緩刑期間，以啟自新。
據上論斷，應依刑事訴訟法第273 條之1 第1 項、第299 條第1
項前段，刑法第276 條第2 項、第41條第1 項前段、第62條前段
、第74條第1 項第1 款，刑法施行法第1 條之1 ，中華民國九十
六年罪犯減刑條例第2 條第1 項第3 款、第7 條規定，判決如主
文。
本案經檢察官甲○○到庭執行職務。
中　　華　　民　　國　　96　　年　　11　　月　　30　　日
                      交通法庭  法　官  郭宜芳
以上正本證明與原本無異。
如不服本判決，應於判決送達後10日內，向本院提出上訴狀。
中　　華　　民　　國　　96　　年　　12　　月　　3 　　日
                                書記官  何承育
附錄本案論罪科刑法條全文：
中華民國刑法第276條
（過失致死罪）
因過失致人於死者，處2 年以下有期徒刑、拘役或2 千元以下罰
金。
從事業務之人，因業務上之過失犯前項之罪者，處5 年以下有期
徒刑或拘役，得併科3 千元以下罰金。
